【裁判字號】    92,交聲,52
【裁判日期】    920117
【裁判案由】    違反道路交通管理處罰條例聲明異議
【裁判全文】
臺灣臺北地方法院交通事件裁定                      九十二年度交聲字第五二號
    受處分人  甲○○  男  三十.
    即異議人
右列受處分人因違反道路交通管理處罰條例案件，對於台北市交通事件裁所九十一年
十二月二十日所為之處分（原處分：北市裁三字第駕裁二二－ＣＶ0000000號
），聲明異議，本院裁定如左：
        主  文
異議駁回。
    理  由
一、按交岔路口一０公尺內，不得臨時停車，道路交通安全規則第一百十一條第二款
    定有明文，是汽車駕駛人如在禁止臨時停車之交岔路口一０公尺內停車者，主管
    機關乃可依道路交通管理處罰條例第五十六條第一項第一款「汽車駕駛人停車時
    ，有左列情形之一者，處新台幣（以下同）六百元以上一千二百元罰鍰：一、在
    禁止臨時停車處所停車者。」規定對行為人處以六百元以上一千二百元以下之罰
    鍰。而逕行舉發違反道路交通管理事件，經汽車所有人依通知單之應到案日期前
    到案，並告知違規駕駛人姓名、身分證統一編號及住址者，處罰機關應即另行通
    知違規駕駛人到案依法處理；逾應到案日期，處罰機關應依道路交通管理處罰條
    例第八十五條第三項規定處罰該汽車所有人，違反道路交通管理事件統一裁罰標
    準及處理細則第二十四條亦定有明文，易言之，如汽車駕駛人在交岔路口一０公
    尺內停車，為警當場攔停者，處罰機關固應對汽車之駕駛人為處罰，惟若舉發機
    關並非當場對該部汽車攔停，而係依違反道路交通管理事件統一裁罰標準及處理
    細則第二十三條第一項第三款「違規停車而駕駛人不在現場」及同條項第五款規
    定以科學儀器取得違規證據資料（如照相機或測速器）逕行舉發者，此際舉發機
    關只能依上開處理細則第二十三條第二項規定對汽車所有人為掣單舉發，而如經
    舉發之汽車所有人在舉發通知單上所載之應到案日期前到案，並告知處罰機關該
    名在交岔路口一０公尺內停車之汽車違規駕駛人姓名、身分證統一編號及住址者
    ，處罰機關應即依前開細則第二十四條規定處罰該名違規駕駛人，而如汽車所有
    人未於應到案日期前到案或雖於應到案日期前到案，而未告知處罰機關實際之違
    規駕駛人者，處罰機關仍應依道路交通管理處罰條例第八十五條第三項「本條例
    關於車輛駕駛人之處罰，如應歸責於車輛所有人者，處罰車輛所有人。」規定，
    對車輛所有人加以處罰。
二、本件受處分人即異議人甲○○所有之車號五Ｄ－五七九一號自用小客車於九十一
    年九月十日十八時許，在台北縣新莊市○○路（裁決書誤載為中正路）二三八巷
    口之交岔路口一０公尺內停車，而駕駛人不在現場，經台北縣政府警察局新莊分
    局（下稱新莊分局）員警余家儒當場以拍照之方式採證，並以受處分人所有該部
    車號汽車有違反前揭道路交通管理處罰條例第五十六條第一項第一款規定之行為
    掣單舉發，嗣舉發單送達於受處分人，受處分人於應到案日期前即向原處分機關
    提出申訴，惟未明白告知原處分機關當時該部汽車之違規駕駛人之確實姓名及年
    籍，經原處分機關請舉發單位即新莊分局調查結果，仍認受處分人所有前開車號
    汽車有前開違規行為，原處分機關乃依前揭道路交通管理處罰條例第五十六條第
    一項第一款、第八十五條第三項及違反道路交通管理事件統一裁罰基準及處理細
    則第二十四條、第四十四條第一項規定於九十一年十二月二十日從輕裁處該部汽
    車之所有人即受處分人罰鍰九百元。
三、受處分人聲明異議意旨略以：被舉發違規地點乃是在巷弄之中，並非主要幹道，
    來往車輛不多，不影響任何車輛行駛或民眾進出，何況該處沒有任何標示禁止停
    車云云，惟查：受處分人所有前開車號汽車有於前述時間在前述地點之交岔路口
    一０公尺內停車之違規事實，有採證相片一張附卷可稽，由該張採證相片可以很
    清楚的看出受處分人所有該部車號汽車確有在交岔路口一０公尺內違規停車之事
    實，雖受處分人所有上開車號汽車為警拍照舉發地點並無劃設黃色實線或紅色實
    線表示禁止停車或禁止臨時停車，惟如前所述，交岔路口一０公尺內，不得臨時
    停車，道路交通安全規則已有明文規定，有優良停車習慣之駕駛人均應知道交岔
    路口一０公尺內之所以不得臨時停車，除了會增加行進中車輛轉彎之困擾外，另
    外最重要之一點乃在於如在交岔路口一０公尺內臨時停車，也會妨礙行進中車輛
    其駕駛人轉彎時之視野，增加他人行車之危險，故交岔路口一０公尺內不得臨時
    停車，乃無待主管機關於交岔路口再劃設紅色實線，從而受處分人所辯尚不可採
    ，本件事證明確，受處分人所有該部車號汽車有前開違規行為堪以認定。
四、綜上所述，受處分人所有前開車號汽車確有於前揭時間在交岔路口一０公尺內停
    車之違規行為，從而原處分機關依前揭道路交通管理處罰條例第五十六條第一項
    第一款、第八十五條第三項及違反道路交通管理事件統一裁罰基準及處理細則第
    二十四條、第四十四條第一項規定從輕裁處該部汽車之所有人即受處分人李張旺
    罰鍰九百元，並無違誤，受處分人之異議為無理由，應予駁回。
據上論斷，應依道路交通案件處理辦法第十九條，裁定如主文。
中      華      民      國    九十二    年      一      月     十七     日
                                      臺灣臺北地方法院交通法庭
                                          法  官  歐陽漢菁
右正本證明與原本無異。
如不服本裁定應於送達後五日內向本院提出抗告狀。
                                          書記官  沈 芳 君
中      華      民      國    九十二    年      一      月    二十三    日


司法院資訊處製作；財團法人民間司法改革基金會備份。
